臺灣臺中地方法院刑事判決
111年度金訴字第537號
公  訴  人  臺灣臺中地方檢察署檢察官
被      告  張豐顯


上列被告因違反洗錢防制法等案件，經檢察官提起公訴（111年
度偵字第2596號），本院判決如下：
    主    文
本件公訴不受理。
    理    由
一、公訴意旨略以：被告甲○○依一般社會生活之通常經驗，可預
    見將自己申辦之金融機構帳戶或網路收付工具提供予他人，
    可能淪為他人實施財產犯罪及洗錢之工具，竟仍不違其本意
    ，基於幫助他人意圖營利聚眾賭博、供給賭博場所及掩飾、
    隱匿特定犯罪所得而洗錢之幫助犯意，於不詳之時、地，將
    其所有之合作金庫銀行帳戶（帳號：000-0000000000000號
    ），交付予不詳之賭博犯罪集團成員使用，幫助該賭博犯罪
    集團遂行洗錢及賭客、賭博網站為賭博犯行時，作為交付或
    收受賭資、支付或收受彩金使用及逃避查緝之用。俟該賭博
    犯罪集團成員，即共同基於掩飾、隱匿特定犯罪所得及意圖
    營利聚眾賭博、供給賭博場所之犯意聯絡，於不詳時日，在
    不詳地點，架設「GSBET」賭博網站（網址：http://www.gs
    188.cc），並招攬乙○○（未滿18歲之未成年人，真實姓名詳
    卷；無證據證明被告甲○○對賭客乙○○為未成年人有所預見）
    及其他不特定會員，簽注網路百家樂或其他賭博遊戲而與賭
    博犯罪集團成員進行對賭，並將賭客獲勝彩金透過前揭合作
    金庫銀行帳戶轉匯至賭客名下之銀行帳戶內。因認被告涉犯
    刑法第30條第1項前段、第268條、洗錢防制法第14條第1項
    之幫助意圖營利聚眾賭博、供給賭博場所、幫助洗錢等罪嫌
    。
二、按案件已經提起公訴或自訴之案件，在同一法院重行起訴者
    ，應諭知不受理之判決，並得不經言詞辯論為之，刑事訴訟
    法第303條第2款、第307條分別定有明文。次按法律上一罪
    之案件，無論其為實質上一罪（接續犯、繼續犯、集合犯、
    結合犯、吸收犯、加重結果犯）或裁判上一罪（想像競合犯
    及刑法修正前之牽連犯、連續犯），在訴訟上均屬單一性案
    件，其刑罰權既僅一個，自不能分割為數個訴訟客體，縱僅
    就其一部分犯罪事實提起公訴或自訴，如構成犯罪，即與未
    起訴之其餘犯罪事實發生一部與全部之關係（即公訴不可分
    ），法院對此單一不可分之整個犯罪事實，即應全部審判（
    即審判不可分）(最高法院96年度台非第143號判決意旨參照
    )。又按一事不再理為刑事訴訟法上一大原則，蓋對於同一
    被告之一個犯罪事實，無論是實質上一罪或裁判上一罪，祇
    有一個刑罰權，不容重複裁判，故檢察官就同一事實為先後
    兩次起訴，法院應依刑事訴訟法第303條第2款就重行起訴部
    分諭知不受理之判決（最高法院90年度台非字第50號判決意
    旨參照）。
三、經查：
　㈠臺灣臺中地方檢察署（下稱臺中地檢署）檢察官前以：「甲○
    ○可預見擔任人頭商號負責人並以人頭商號開立金融帳戶交
    與他人使用，可能幫助他人實施詐欺或恐嚇犯罪之用，竟基
    於幫助詐欺取財及幫助恐嚇取財之犯意，於民國110年1月18
    日向臺中市政府設立登記東晉企管顧問有限公司(下稱東晉
    企管公司)，並以東晉公司負責人身分前往合作金庫商業銀
    行開立東晉企管公司之帳號0000000000000號帳戶（下稱本
    案帳戶），再於110年1月26日與派維爾科技股份有限公司（
    下稱派維爾公司）簽立金流付款服務契約書，約定由派維爾
    公司處理代收代付服務，再由派維爾公司向中國信託商業銀
    行或華南商業銀行申請虛擬帳號，該虛擬帳號則交東晉企管
    公司使用，中國信託商業銀行或華南商業銀行收款後或超商
    收款後，再依序撥款予派維爾公司，派維爾公司再撥款予東
    晉企管公司本案帳戶，而上開本案帳戶存摺等資料即由甲○○
    在不詳時間、地點轉交予不詳犯罪集團成員，並由不詳犯罪
    集團成員取得相關虛擬帳號後，即基於意圖為自己不法所有
    之犯意聯絡，分別以如附表所示之詐術或恐嚇手法，使附表
    所示之朱德霖、蔡佳紋、陳思穎、鄭偉志、鄭宇廷、吳俊宏
    、蔡佳霖、陳富域、巫憶嫺、劉家愷等人陷於錯誤或心生畏
    懼，而於如附表所示時間，分別匯款附表所示之金額至附表
    所示之虛擬帳戶中，並對應至本案帳戶」，認被告涉犯刑法
    第30條第1項前段、第339條第1項之幫助犯詐欺取財，刑法
    第30條第1項前段、第346條第1項之幫助犯恐嚇取財等罪嫌
    。而於110年12月18日，以110年度偵字第31879號、110年度
    偵字第37117號提起公訴，並於111年1月10日繫屬本院，現
    由本院以111年度易字第82號審理中（下稱前案）等情，業
    經本院調卷核閱無訛，並有前揭起訴書、臺中地檢署111年1
    月10日中檢謀芥110偵31879字第1119002727號函、臺灣高等
    法院被告前案紀錄表附卷可參。
　㈡本案檢察官則係於111年2月22日，以111年度偵字第2596號，
    向本院提起公訴，繫屬本院之時間為111年4月7日，此有臺
    中地檢署111年4月7日中檢謀芥111偵2596字第1119035957號
    函及其上本院收件戳章可考。觀諸本案被告之被訴事實，與
    前案經檢察官起訴之事實，均係交付金融帳戶資料之行為，
    雖所交付之金融帳戶及被害人均不同，然被告於本院審理時
    供稱：我的合作金庫銀行帳戶，我是提供給謝明錦所屬賭博
    集團，我有提供網路銀行帳號密碼、存摺、提款卡(含密碼)
    ，我除了提供給他我個人的合作金庫銀行帳戶資料以外，也
    有同時提供給他東晉顧問有限公司的合作金庫銀行帳戶，帳
    號為0000000000000號，因為謝明錦當時除了要求我開合作
    金庫銀行帳戶帳號外，也要我拿我個人名義的合作金庫銀行
    帳戶給他，所以這2個帳戶才會同時交付給謝明錦，我記得
    交付帳戶給謝明錦的時間是東晉公司剛成立沒多久，大約是
    110年2月左右，當時有一個幹部跟我約在臺中地區的某便利
    商店交付，所以我本案的合作金庫銀行帳戶並非是要做點數
    交易使用，我只是提供上開2個帳戶給謝明錦作人頭等語（
    本院卷第115頁）；而本院審酌實務上確常見行為人同時提
    供多個金融帳戶資料給犯罪集團不法使用之情形，且亦無證
    據證明被告前開所述不實，堪認被告係一行為同時提供本案
    及前案之金融帳戶資料予「謝明錦」，用以為此等案件之不
    法行為，乃一行為觸犯數罪名之想像競合犯，是本案與前案
    係屬裁判上一罪之同一案件，本案檢察官顯係就已提起公訴
    之同一案件重行起訴而繫屬在後，揆諸前述規定與說明，爰
    不經言詞辯論，就後繫屬之本案被告被訴部分，逕為不受理
    之判決。
四、據上論斷，應依刑事訴訟法第第303條第2款、第307條，判
    決如主文。
中　　華　　民　　國    111    年    7    月    15    日
                  刑事第十二庭  審判長法  官  廖慧娟
　　　　　　　　　
                                      法  官  何紹輔
　　　　　　　　　　　　　　　　　　　
                                      法  官  黃震岳
以上正本證明與原本無異。
如不服本判決應於收受送達後20日內向本院提出上訴書狀，並應
敘述具體理由；其未敘述上訴理由者，應於上訴期間屆滿後20日
內向本院補提理由書（均須按他造當事人之人數附繕本）「切勿
逕送上級法院」。
告訴人或被害人如不服判決，應備理由具狀向檢察官請求上訴，
上訴期間之計算，以檢察官收受判決正本之日起算。
                                      書記官  黃俞婷
中　　華　　民　　國    111    年    7    月    15    日